【裁判字號】    97,訴,850
【裁判日期】    971024
【裁判案由】    違反槍砲彈藥刀械管制條例
【裁判全文】
臺灣士林地方法院刑事判決               97年度訴字第850號
公  訴  人  臺灣士林地方法院檢察署檢察官
被      告  甲○○
指定辯護人  本院公設辯護人  林龍輝
上列被告因違反槍砲彈藥刀械管制條例案件，經檢察官提起公訴
（97年度偵字第4238號），本院判決如下：
    主  文
甲○○未經許可，寄藏手槍，累犯，處有期徒刑伍年肆月，併科
罰金新臺幣陸萬元，罰金如易服勞役，以新臺幣壹仟元折算壹日
。扣案之巴西TAURUS廠PT917C型口徑9mm 制式半自動手槍壹支（
槍枝管制編號為0000000000號）、具殺傷力之口徑9mm 制式子彈
伍顆，均沒收。
    事  實
一、甲○○前於民國83年間，因違反肅清煙毒條例，經臺灣高等
    法院以83年度上訴字第4555號判決判處有期徒刑3 年2 月確
    定；復於84年間，因違反肅清煙毒條例等案件，經臺灣臺北
    地方法院以84年度訴字第557 號判決應執行有期徒刑4 年4
    月，並經臺灣高等法院以84年度上訴字第4746號判決駁回上
    訴確定。上開兩案件接續執行，甲○○於84年1 月24日入監
    服刑，迄於87年8 月7 日因縮短刑期假釋付保護管束出監，
    惟於假釋期間之88年間，再因違反槍砲彈藥刀械管制條例，
    經臺灣高等法院以90年度上訴字第1309號判決判處有期徒刑
    1 年2 月確定，再與前開假釋經撤銷後之殘刑3 年8 月1 日
    接續執行結果，甫於94年3 月8 日縮刑期滿執行完畢。詎其
    仍不知悔改，明知具有殺傷力之槍枝、子彈為違禁物，未經
    主管機關許可不得持有及寄藏，竟基於寄藏之犯意，於96年
    6 、7 月間某日，在臺北市○○區○○路附近，受姓名年籍
    均不詳、綽號「瓜子」之成年男性友人所託，代為保管寄藏
    具有殺傷力之巴西TAURUS廠PT917C型口徑9mm 制式半自動手
    槍1 支（槍枝管制編號為0000000000號），及具殺傷力之口
    徑9m m制式子彈11顆，並攜至其位在臺北縣土城市○○路92
    巷27弄6 號2 樓之住處藏放。嗣於97年3 月17日晚間11時50
    分許，甲○○攜帶上開手槍1 支、子彈11顆，搭乘友人丁○○（業經檢察官為不起訴處分）所駕駛車牌號碼為7982-KD
    號自小客車至臺北市○○區○○路4 段303 號4 樓丙○○住
    處，由丁○○破壞丙○○住處鐵門欲入內行竊時，為警據報
    查獲，並於97年3 月18日凌晨零時10分許，在臺北市○○區
    ○○路4 段303 號旁停放之前開自小客車內，扣得上開手槍
    1 支、子彈11顆（其中6 顆子彈嗣因試射而鑑驗用罄），而
    查悉上情。
二、案經臺北市政府警察局內湖分局報告臺灣士林地方法院檢察
    署檢察官偵查起訴。
    理  由
壹、茲就證人丁○○於警詢及偵查時、證人乙○○（即查獲本件
    之員警）於偵查時所為證詞之證據能力有無，先予敘明：按
    「被告以外之人於審判外之言詞或書面陳述，除法律有規定
    者外，不得作為證據」、「被告以外之人於偵查中向檢察官
    所為之陳述，除顯有不可信之情況者外，得為證據。」、「
    被告以外之人於審判外之陳述，雖不符前四條之規定，而經
    當事人於審判程序同意作為證據，法院審酌該言詞陳述或書
    面陳述作成時之情況，認為適當者，亦得為證據」，刑事訴
    訟法第159 條第1 項、第159 條之1 第2 項、第159 條之5
    第1 項分別定有明文。查證人丁○○於警詢及偵查時、證人
    乙○○於偵查時之證詞，業經被告甲○○及辯護人同意具有
    證據能力（參本院卷第62頁），且核證人丁○○、乙○○於
    偵查之陳述，並無顯不可信之情，本院審酌該兩名證人警詢
    作證時之情況，亦無不當之情形，故證人丁○○於警詢及偵
    查時、證人乙○○於偵查時之證詞，均具有證據能力，合先
    敘明。
貳、次就認定本案犯罪事實之證據及理由論述如下：
一、訊據被告甲○○對於上開事實迭於警詢、偵查及本院坦承不
    諱，核與證人丁○○於警詢及偵查中、證人乙○○於偵查及
    本院中所證相符，並有證人丁○○與被告分別出具之自願受
    搜索同意書2 紙、查獲相片21幀在卷可稽，及上開手槍1 支
    、子彈11顆（其中6 顆子彈嗣因試射而鑑驗用罄）扣案可佐
    。而扣案之手槍1 支（槍枝管制編號為0000000000號）、子
    彈11顆，經送內政部警政署刑事警察局鑑定結果，認編號00
    00000000號槍枝係口徑9mm 制式半自動手槍，為巴西TAURUS
    廠PT917C型，槍號為TUD404701 號，槍管內具6 條右旋來復
    線，擊發功能正常，可供擊發同口徑制式子彈使用，具有殺
    傷力；扣案之子彈11顆，均係口徑9mm 制式子彈，採樣6 顆
    試射，均可擊發，具有殺傷力，此有該局中華民國97年4 月
    9 日刑鑑字第0970041112號槍彈鑑定書乙份在卷可參（見偵
    卷第111 頁至第114 頁），足認被告之自白與事實相符，堪
    以採信。本案事證業已明確，被告之犯行堪以認定，應予依
    法論科。
二、按槍砲彈藥刀械管制條例第7 條第4 項、第12條第4 項，係
    將持有與寄藏為分別之處罰規定，而寄藏與持有，均係將物
    置於自己實力支配之下，僅寄藏必先有他人之持有行為，而
    後始為之受寄代藏而已，故寄藏之受人委託代為保管，其保
    管之本身，亦屬持有，不過，此之持有係受寄之當然結果，
    自不應另就持有予以論罪。是核被告所為，係犯槍砲彈藥刀
    械管制條例第7 條第4 項之未經許可寄藏手槍罪、同條例第
    12條第4 項之未經許可寄藏子彈罪。被告以1 個寄藏行為，
    同時寄藏上開手槍1 支及具殺傷力之子彈11顆，而同時觸犯
    上開未經許可寄藏手槍、未經許可寄藏子彈兩罪名，為想像
    競合犯，應依刑法第55條規定，從一重論以未經許可寄藏手
    槍罪處斷。查被告有如前開事實欄所載之前案記錄，甫於94
    年3 月8 日縮刑期滿執行完畢，此有臺灣高等法院被告前案
    記錄表乙份在卷可參，其前受徒刑執行完畢後，5 年以內故
    意再犯本件有期徒刑以上之罪，為累犯，依法加重其刑。爰
    審酌扣案之手槍1 支及子彈11顆均屬高度危險物品，被告未
    經許可即任意為他人寄藏，實有危害社會大眾安全之虞，及
    其犯罪之動機、目的、手段、犯後態度等一切情狀，量處如
    主文所示之刑，並就罰金部分諭知易服勞役之折算標準。扣
    案之巴西TAURUS廠PT917C型口徑9mm 制式半自動手槍1 支（
    槍枝管制編號為0000000000號）及子彈11顆，除其中6 顆子
    彈業因試射而鑑驗用罄，故不予宣告沒收外，其餘扣案之手
    槍1 支、所餘子彈5 顆均為非經中央主管機關許可，不得持
    有及寄藏之物，均屬違禁物，爰均依刑法第38條第1 項第1
    款之規定宣告沒收。
據上論斷，應依刑事訴訟法第299 條第1 項前段，槍砲彈藥刀械
管制條例第7 條第4 項、第12條第4 項，刑法第11條前段、第55
條、第47條第1 項、第42條第3 項、第38條第1 項第1 款，判決
如主文。
本案經檢察官蔡元仕到庭執行職務。
中    華    民    國    97    年    10    月    24    日
                              臺灣士林地方法院刑事第四庭
                                  審判長法  官  林秀鳳
                                        法  官  黃珮茹
                                        法  官  鄭光婷
以上正本證明與原本無異。
如不服本判決，應於收受送達後10日內向本院提出上訴書狀，其
未敘述上訴理由者，應於上訴期間屆滿後20日內向本院補提理由
書狀（均須按他造當事人之人數附繕本）。
                                        書記官  徐仁豐
中    華    民    國    97    年    10    月    24    日
附錄本件論罪科刑適用法條：
槍砲彈藥刀械管制條例第7條第4項：
未經許可，持有、寄藏或意圖販賣而陳列第一項所列槍砲、彈藥
者，處五年以上有期徒刑，併科新台幣一千萬元以下罰金。
槍砲彈藥刀械管制條例第12條第4項：
未經許可，持有、寄藏或意圖販賣而陳列子彈者，處五年以下有
期徒刑，併科新台幣三百萬元以下罰金。


司法院資訊處製作；財團法人民間司法改革基金會備份。
